【裁判字號】    97,訴,32
【裁判日期】    970219
【裁判案由】    違反毒品危害防制條例
【裁判全文】
臺灣屏東地方法院刑事判決                97年度訴字第32號
公  訴  人  臺灣屏東地方法院檢察署檢察官
被      告  甲○○
上列被告因違反毒品危害防制條例案件，經檢察官提起公訴（96
年度毒偵字第2447號）及移送併辦（96年度毒偵字第2417號），
嗣被告於本院準備程序進行中先就被訴事實為有罪之陳述，本院
告知被告簡式審判程序之旨，並聽取當事人之意見後，裁定改由
受命法官獨任依簡式審判程序審理，判決如下：
    主  文
甲○○施用第一級毒品，累犯，處有期徒刑捌月。扣案殘留有第
一級毒品海洛因之注射針筒壹支、夾鍊袋貳個、杓子壹支均沒收
銷燬之，扣案之吸管肆支均沒收。
    事  實
一、甲○○前因施用毒品案件，經本院以94年度毒聲字第148 號
    裁定送觀察、勒戒，經評定無繼續施用毒品傾向，而於民國
    95年4 月27日釋放出所，並由臺灣屏東地方法院檢察署檢察
    官於95年4 月27日以95年度毒偵字第2757號為不起訴處分確
    定；另因竊盜案件，經本院以95年度易字第585 號判決處有
    期徒刑5 月確定，於96年1 月10日易科罰金執行完畢。詎猶
    不知悔改、戒絕毒品，明知海洛因經公告列為毒品危害防制
    條例第2 條第2 項第1 款之第一級毒品，竟基於施用第一級
    毒品海洛因之犯意，於上開觀察、勒戒執行完畢釋放後5 年
    內，於96年11月28日下午6 時42分許往前回溯96小時內不詳
    時間（扣除警力拘束期間），在址設於屏東縣枋山鄉○○村
    ○○路○段84巷1 之2 號之「承德生命禮儀社」內，以將海
    洛因置入注射針筒內摻水稀釋後，注射手臂靜脈血管之方式
    ，施用第一級毒品海洛因1 次，嗣於96年11月28日下午2 時
    20分許，因涉嫌他案，為警持搜索票至上址搜索，當場扣得
    其用以及預備用以施用第一級毒品海洛因之注射針筒1 支、
    杓子1 支、吸管4 支，及殘留有海洛因之夾鍊袋2 個，而查
    知上情。
二、案經屏東縣警察局里港分局報告臺灣屏東地方法院檢察署檢
    察官偵查起訴。
    理  由
一、本案被告甲○○所犯違反毒品危害防制條例案件，並非法定
    刑為死刑、無期徒刑或最輕本刑3 年以上有期徒刑之罪，亦
    非高等法院管轄第一審之案件，而被告於本院準備程序中就
    被訴事實為有罪之陳述，本院合議庭乃裁定由受命法官獨任
    進行簡式審判程序。又簡式審判程序之證據調查，依刑事訴
    訟法第273 條之2 規定，不受同法第159 條第1 項審判外陳
    述排除之限制，再被告對於卷內之各項證據，亦不爭執證據
    能力，故卷內所列之各項證據，自得作為證據，先予敘明。
二、上揭事實，業據被告於本院坦承不諱，而被告為警所採集之
    尿液檢體，經送請正修科技大學超微量研究科技中心以酵素
    免疫分析法及氣相層析質譜儀法檢驗，結果呈嗎啡陽性反應
    ，有該中心96年12月21日編號R00-0000-000號檢驗報告1 份
    在卷足憑，而扣案之注射針筒1 支、夾鍊袋2 個、杓子1 支
    ，經送請屏東縣警察局里港分局鑑定結果，其內殘留液體均
    呈海洛因陽性反應，有該分局初步檢驗報告單4 紙存卷可考
    ，並有扣案之吸管4 支可資佐證，堪認被告上開自白與事實
    相符。次查被告前因施用毒品案件，經本院以94年度毒聲字
    第148 號裁定送觀察、勒戒，經評定無繼續施用毒品傾向，
    而於95年4 月27日執行完畢釋放，並由臺灣屏東地方法院檢
    察署檢察官於95年4 月27日以95年度毒偵字第2757號為不起
    訴處分確定之事實，有臺灣屏東地方法院檢察署刑案資料查
    註紀錄表、臺灣高等法院被告前案紀錄表各1 份在卷可按，
    是被告於觀察勒戒執行完畢釋放後5 年內再犯本件施用毒品
    犯行，事證明確，應予依法論科。
三、查海洛因屬毒品危害防制條例第2 條第2 項第1 款所規定之
    第一級毒品。是核被告所為，係犯毒品危害防制條例第10條
    第1 項施用第一級毒品罪。其持有毒品復進而施用，持有毒
    品之低度行為，為施用毒品之高度行為所吸收，不另論罪。
    又檢察官移送併辦之犯罪事實（96年度毒偵字第2417號）與
    原起訴犯罪事實（96年度毒偵字第2447號）完全相同，本院
    自得予以審理，附此敘明。再查被告前有如事實欄所示之科
    刑及執行情形，有臺灣屏東地方法院檢察署刑案資料查註紀
    錄表、臺灣高等法院被告前案紀錄表各1 份附卷足憑，其於
    刑之執行完畢後5 年內，故意再犯本件有期徒刑之罪，為累
    犯，應依刑法第47條第1 項加重其刑。爰審酌被告施用毒品
    ，足以戕害身心，滋生其他犯罪，且素行不良，惟念其犯後
    坦承犯行，且施用毒品行為於本質上係屬自我戕害行為，反
    社會性之程度尚屬較低等一切情狀，量處如主文所示之刑。
    至扣案之注射針筒1 支、杓子1 支及夾鍊袋2 個，如前所述
    ，其上均含有不可析離之海洛因成分，均應依毒品危害防制
    條例第18條第1 項前段規定，宣告沒收銷燬之，另扣案之吸
    管4 支，被告自承預備用以施用海洛因（見本院卷第48頁）
    ，均應依刑法第38條第1 項第2 款規定宣告沒收。
據上論斷，應依刑事訴訟法第273 條之1 第1 項、第299 條第1
項前段，毒品危害防制條例第10條第1 項、第18條第1 項前段，
刑法第11條、第38條第1 項第2 款、第47條第1 項，判決如主文
。
本案經檢察官陳新君到庭執行職務。
中    華     民     國    97   年    2     月    19   日
                  刑事第五庭    法  官  陳秀慧
以上正本證明與原本無異。
如不服本判決應於收受本判決送達後10日內向本院提出上訴書狀
，其未敘述上訴理由者，並得於提起上訴後10日內向本院補提理
由書狀（均須按他造當事人之人數附繕本）「切勿逕送上級法院
」。
中    華    民    國    97    年    2     月    19    日
                                書記官  溫訓暖
附錄本判決論罪科刑法條：
毒品危害防制條例第10條第1項：
施用第一級毒品者，處6 月以上5 年以下有期徒刑。


司法院資訊處製作；財團法人民間司法改革基金會備份。
